臺灣高等法院刑事判決　　　　　　　　　　　　　　九十一年度上訴字第五九一號
　　上　　訴　　人
　　即　自　訴　人　甲○○
　　擔 當 訴 訴 人　臺灣高等法院檢察署檢察官
　　被　　　　　告　乙○○
右上訴人因自訴被告妨害名譽等案件，不服臺灣新竹地方法院九十年度自字第六六號
，中華民國九十一年一月三十一日第一審判決，提起上訴，本院判決如左：
    主  文
上訴駁回。
    理  由
一、本案經本院審理結果，認第一審判決對被告乙○○為無罪之諭知，核無不當，應
    予維持，並引用第一審判決書記載之證據及理由。
二、自訴人上訴意旨略以：(一)原審就被上訴人是否涉有犯罪之重要事實，尚有證人羅
    松芳部分應予調查而未調查之處。(二)原審於：１、被上訴人虛構事實，並意圖自
    訴人受懲戒處分，著手實施誣告行為，有事實應依職權調查而未予調查，並引用
    不合經驗法則之證據；２、對於自訴人聲請傳喚之證人之證明方法，均認無須傳
    喚，有失衡平。原審法院調查證據及認定事實，有違誤之處云云。經查：
  (一)被告於本院時稱：（問你是否有發電子郵件？）伊是奉檢察長之命令才發的，伊
    共發二次電子郵件，本來伊是要用個人名義發出去的，但是因簽名的人數太多了
    ，所以檢察長要伊以機關的名義發，（問送評鑑是否一定會被處分？）不一定（
    參本院九十一年四月十一日訊問筆錄）等語，是被告發電子郵件詢問該署檢察官
    對申請自訴人評鑑之意見，係基於該署檢察長交辦事項，是被告所為，係基於職
    務上之行為，自無違法可言，且申請評鑑與是否受懲戒處分亦非必然關係，何來
    誣告之有？
  (二)次查，本件自訴人指訴被告所涉誣告及公然侮辱罪嫌之事實，於原審時已經調查
    明確，且被告就該等相關事實均未否認，是該等事實均已臻明確，至於自訴人聲
    請傳訊證人陳宏達檢察官、邢泰釗檢察官及其內弟媳廖淑蓉部分：
  (1)自訴人聲請傳訊證人陳宏達之目的，係欲證明臺灣新竹地方法院檢察署向臺灣高
    等法院檢察署申請評鑑自訴人之內容中，僅限於自訴人向黃仁宏檢察官關說之部
    分，然此部分原審已傳請該署檢察長王崇儀到庭結證，就該事實調查明確，並於
    判決理由五中詳細說明；
  (2)自訴人聲請傳訊證人邢泰釗之目的，欲證明被告用電話向證人強調「關說分期繳
    罰金部分」所擬之補充評鑑資料，然該等補充評鑑資料係被告被動地撰寫報告，
    亦經原審調查明確，且於判決理由中說明；
  (3)至於自訴人聲請傳訊證人廖淑蓉之目的要證明自訴人當日並未向林李嘉檢察官要
    求分期，然自訴人受評鑑案中，被告未曾就此部分提出任何書面內容為指述自訴
    人之相關報告，是該證人與本案被告是否涉嫌誣告無關；
  (4)自訴人聲請傳訊證人羅松芳，欲證明九十年八月十六日開會時，羅松芳當場大拍
    桌子，制止雙方當事人繼續發言之原因，是否被告發言已達公然污辱之程度。惟
    被告於九十年八月十六日開會時之發言內容，尚與公然侮辱罪之成立有間，業經
    原判決詳細論述明確，自無何傳訊之必要。
    綜上，基於上開各點，本院認並無傳訊上開證人之必要，附此敘明。
三、原審因審酌上情，認本件被告並無自訴人指訴之犯行，此外復查無其他積極證據
    足認被告二人確有妨害名譽之犯行，以被告犯罪尚屬不能證明，均為無罪之諭知
    ，核無不當。自訴人上訴意旨執前詞指摘原判決不當，其上訴為無理由，應予駁
    回。
四、被告乙○○經合法傳喚無正當理由不到庭，爰不待其到庭陳述，逕行判決。
據上論結，應依刑事訴訟法第三百七十三條、第三百七十一條、第三百六十八條、第
三百六十四條、第三百三十一條第二項，判決如主文。
中      華      民      國     九十一     年      六   月      四       日
                              臺灣高等法院刑事第十三庭
                                  審判長法  官  蔡    燉
                                        法  官  鄧  振  球
                                        法  官  李  春  地
右正本證明與原本無異。
如不服本判決應於收受送達後十日內向本院提出上訴書狀，其未敘述上訴之理由者並
得於提起上訴後十日內向本院補提理由書（均須按他造當事人之人數附繕本）。
                                        書記官  柳  秋  月
中      華      民      國    九十一    年      六      月       十     日
